【裁判字號】    92,上易,27
【裁判日期】    921127
【裁判案由】    
【裁判全文】
福建高等法院金門分院刑事判決                      九十二年度上易字第二七號
    上  訴  人  福建金門地方法院檢察署檢察官
    被      告  甲○○
    選任辯護人  黃子素律師
右上訴人因被告家暴傷害案件，不服福建金門地方法院九十二年度易字第二八號，中
華民國九十二年七月二十二日第一審判決（檢察官聲請簡易判決處刑案號：福建金門
地方法院檢察署九十一年度偵字第四九七號），提起上訴，本院判決如左：
    主  文
原判決撤銷。
甲○○傷害人之身體，處拘役參拾日，如易科罰金以參佰元折算壹日，緩刑貳年。緩
刑期內付保護管束。
    事  實
一、甲○○係楊亞好之配偶，屬家庭暴力防治法第三條第一款所列之家庭成員。於九
    十一年四月七日晚上九時許，在金門縣金寧鄉安岐村四九之十二號住處臥室內，
    二人因細故發生爭吵，甲○○竟以其子所有之拼圖底部厚紙板丟擲楊亞好右眼角
    ，致楊亞好右眼眶外側瘀傷約四×三公分併擦傷三×一公分。
二、案經楊亞好訴由金門縣警察局移送福建金門地方法院檢察署檢察官偵查起訴。
    理  由
一、訊據被告甲○○矢口否認涉有右揭傷害犯行，辯稱：伊平常晚上八點多會在住處
    三樓與小孩在一起，當天並未與楊亞好吵架，亦未以拼圖底部厚紙板丟擲楊亞好
    右眼角，楊亞好右眼角之傷非伊所為，伊並無傷害楊亞好之犯行云云。
二、經查：被告甲○○確有右揭傷害之事實，業據被害人楊亞好迭於警訊時、檢察官
    偵查中、本院審理時指訴綦詳，而被害人楊亞好確受有如事實欄所載之傷害，亦
    有金門縣立醫院家庭暴力事件驗傷診斷書一紙及被害人楊亞好右眼眶外側受傷之
    照片一幀附卷足稽（見福建金門地方法院九十一年家護字第七號卷第十五、十六
    頁），另證人即到場處理之警員莊文賢於本院九十一年度家護抗字第三號通常保
    護令一案行準備程序時到庭證稱：「時間大概在晚上九點以後，我到現場時，楊
    小姐（指被害人楊亞好）已在門口，他的眼角有受傷．．．」（見本院九十一年
    度家護抗字第三號卷第三二頁），而證人即承辦本件家庭暴力調查之警員朱道祥
    於本院審理中亦到庭證稱：「（當時楊亞好眼角有沒有受傷？）我是看到有血跡
    。」（見本院九十二年十一月二十六日審判筆錄），復有拼圖底部厚紙板扣於福
    建金門地方法院九十一年家護字第七號卷內可憑，事證已甚明確。參以被告甲○
    ○經送法務部調查局為測謊鑑定結果，認：「甲○○稱：（一）當天渠沒有毆打
    楊亞好；（二）渠沒有以拼圖用厚紙板丟擲楊亞好。上述問題經測試均呈情緒波
    動反應，研判有說謊。」此有法務部調查局九十二年一月二十一日調科參字第０
    九一００八六六三００號測謊報告書在卷可稽，益足徵被告甲○○所辯：伊當天
    未以拼圖底部厚紙板丟擲楊亞好右眼角，並無傷害楊亞好之犯行云云，係屬卸責
    之詞，不足採信。本件事證明確，被告犯行堪以認定。至於被害人楊亞好所指案
    發時間與警員到場時間，雖略有出入，惟被害人楊亞好甫受創傷，衡情不可能立
    即核對正確時間，其約略指稱案發時間為九時許，與常情並無不合；另被害人楊
    亞好是否要求警方對被告及其子進行訊問，與被告是否傷害，並無關涉，自均不
    足資為被告有利之論據。再證人即被告甲○○與被害人楊亞好之子許智斌於本院
    審理中雖到庭證稱：四月七日當天晚上七時吃飯後，即與其父即被告甲○○在三
    樓，直至就寢，其間其父即被告甲○○並未下樓等語（見本院九十二年十一月二
    十六日審判筆錄），核與其於檢察官偵查中證稱：「（當天情形如何？）因為我
    母親（指告訴人）已經很少回家，那天我爸爸（指被告）聽到樓下有聲音下樓去
    察看，我也跟著下樓察看．．．」（見偵查卷第二八頁）等語不合，顯有瑕疵，
    亦難資為被告有利之論據，亦併敘明。
三、核被告甲○○所為，係犯刑法第二百七十七條第一項之傷害人之身體罪。被告甲
    ○○係被害人楊亞好之配偶，為家庭暴力防治法第三條第一款所稱之家庭成員，
    其故意實施家庭暴力行為，係屬家庭暴力防治法第二條第二項之家庭暴力罪。
四、原審未予詳酌，遽以告訴人之指訴有瑕疵，而測謊結果僅得供法院審理之參考，
    並不能據為認定被告有罪之主要證據，不能證明被告犯罪，依刑事訴訟法第三百
    零一條第一項之規定，為被告甲○○無罪之諭知，尚有未洽。檢察官上訴意旨，
    執此指摘原判決不當，為有理由，應由本院將原判決撤銷改判。爰審酌被告甲○
    ○因細故對配偶施加暴力，犯後復一再設詞圖卸，惟並無前科，素行良好，被害
    人所受之傷害尚屬輕微，及其智識程度、犯罪之動機、手段等一切情狀，量處如
    主文第二項所示之刑，並諭知易科罰金之折算標準。查被告甲○○前未曾受有期
    徒刑以上刑之宣告，此有卷附之被告全國前案紀錄表附卷可稽，其與被害人長久
    不睦，一時衝動致罹刑章，情節尚非重大，被害人所受之傷害亦屬輕微，經此偵
    審程序及科刑之教訓後，當知所惕勵，應無再犯之虞，本院認被告所宣告之刑，
    以暫不執行為適當，爰併予宣告緩刑二年，以勵自新。又家庭暴力防治法第三十
    條第一項規定：「犯家庭暴力罪或違反保護令罪而受緩刑之宣告者，在緩刑期內
    應付保護管束。」，被告既因家庭暴力罪而受緩刑之宣告，自應依上開規定併諭
    知緩刑期內付保護管束。
據上論斷，應依刑事訴訟法第三百六十九條第一項前段、第三百六十四條、第二百九
十九條第一項前段，刑法第二百七十七條第一項、第四十一條第一項前段、第七十四
條第一款、家庭暴力防治法第三十條第一項，罰金罰鍰提高標準條例第一條前段、第
二條，判決如主文。
本案經檢察官彭坤業到庭執行職務。
中      華      民      國    九十二    年     十一     月    二十七    日
                              福建高等法院金門分院刑事庭
                                  審判長法  官  陳  中  和
                                        法  官  林  立  華
        法  官  李  行  一
右正本證明與原本無異。
不得上訴。
中      華      民      國    九十二    年      十二      月    十七    日
                                        書記官  李  麗  鳳
刑法第二百七十七條第一項
傷害人之身體或健康者，處三年以下有期徒刑、拘役或一千元以下罰金。


司法院資訊處製作；財團法人民間司法改革基金會備份。
